【裁判字號】    95,中簡上,656
【裁判日期】    951214
【裁判案由】    妨害名譽
【裁判全文】
臺灣臺中地方法院刑事判決  95年度中簡上字第656號
上訴人  即
被      告  甲○○
            丙○○
上列上訴人因妨害名譽案件，不服本院臺中簡易庭九十五年度中
簡字第一八五九號中華民國九十五年八月三十一日第一審簡易判
決（聲請案號：臺灣臺中地方法院檢察署九十五年度偵字第六九
三八號），提起上訴，本院判決如下：
    主    文
上訴駁回。
甲○○、丙○○均緩刑貳年，並均應向指定之公益團體、地方自
治團體或社區提供肆拾小時之義務勞務，緩刑期間付保護管束。
    事實及理由
一、本案上訴人即被告（下均稱被告）甲○○、丙○○於本院審
    理時均未提出新證據請求調查，經本院理結果，認第一審簡
    易判決認事用法及量刑均無不當，應予維持，並引用第一審
    判決書記載之事實、證據及理由（如附件）。
二、被告甲○○上訴意旨略以：伊承認犯罪事實，但被告二人與
    告訴人乙○○於偵查中已達成和解，但告訴人事後對於道歉
    啟事內容不滿意，又不願意和解等語；被告丙○○上訴意旨
    略以：伊知道做的不對，也願意道歉，希望給伊二人機會，
    從輕量刑等語。按量刑輕重，係屬事實審法院得依職權自由
    裁量之事項，苟已斟酌刑法第五十七條各款所列情狀而未逾
    越法定刑度，不得遽指為違法（最高法院七十二年度臺上字
    第六六九六號、七十五年度臺上字第七０三三號判例參照）
    。又在同一犯罪事實與情節，如別無其他加重或減輕之原因
    ，下級審量定之刑，亦無過重或失輕之不當情形，則上級審
    法院對下級審法院之職權行使，原則上應予尊重，亦有最高
    法院八十五年度臺上字第二四四六號裁判意旨可資參酌。本
    案被告二人雖認原審量刑過重，執之為上訴理由，然依卷證
    所示，原審已依刑事訴訟法第四百五十四條第二項詳細記載
    認定之犯罪事實、證據及應適用之法條，其認事用法並無不
    當，量刑亦屬妥適。是以，被告二人提起上訴，尚難認有理
    由，應予駁回。末查被告甲○○、丙○○均未曾受有期徒刑
    以上刑之宣告，有臺灣高等法院被告全國前案紀錄表及臺灣
    臺中地方法院檢察署刑案資料查註紀錄表各一份附卷可稽，
    其因一時失慮，致罹刑典，其二人經此刑之宣告，應知警惕
    而無再犯之虞，本院認以暫不執行其刑為適當，均併予宣告
    緩刑二年，用勵自新。惟為使被告二人於緩刑期間內，仍深
    知戒惕，避免緩刑之宣告遭撤銷，且導正其行為與法治之觀
    念，爰均併宣告其於緩刑期間內，向指定之公益團體、地方
    自治團體或社區，提供四十小時之義務勞務，並依刑法第九
    十三條第一項第二款之規定，應於緩刑期間付保護管束，期
    能使被告二人於義務勞務過程及保護管束期間，確切明瞭其
    行為所造成之損害，並培養正確法治觀念。至於被告二人究
    應向何公益團體、地方自治團體或社區提供義務勞務，屬執
    行之問題，應由執行檢察官斟酌全案情節及各公益團體、地
    方自治團體或社區之需求，妥為指定，併予敘明。
三、據上論斷，應依刑事訴訟法第四百五十五條之一第一項、第
    三項、第三百七十三條、第三百六十八條、第三百六十四條
    ，刑法第二條第一項、第七十四條第一項第一款、第二項第
    五款、第九十三條第一項第二款，判決如主文。
本案經檢察官郭景東到庭執行職務。
中    華    民    國    95    年    12    月    14    日
                刑事第七庭  審判長法  官  許金樹
                                  法  官  郭德進
                                  法  官  張清洲
以上正本證明與原本無異。
本件不得上訴。
                                  書記官  沈筱玲
中    華    民    國    95    年    12    月    14    日
附錄本案論罪科刑法條全文
中華民國刑法第310條
(誹謗罪)
意圖散布於眾，而指摘或傳述足以毀損他人名譽之事者，為誹謗
罪，處1年以下有期徒刑、拘役或500元以下罰金。
散布文字、圖畫犯前項之罪者，處2年以下有期徒刑、拘役或1千
元以下罰金。
對於所誹謗之事，能證明其為真實者，不罰。但涉於私德而與公
共利益無關者，不在此限。


司法院資訊處製作；財團法人民間司法改革基金會備份。
